# Deloppgave 1

**REFERAT**

~ ~ ~ ~ ~ ~ ~ ~ ~ ~ ~ ~ ~ ~ ~ ~ ~ ~ ~ ~ ~ ~ ~ ~ ~ ~ ~ ~ ~ ~ ~ ~ ~ ~ ~ ~ 

**Referat 08.03.21 – 14:30**

Oppmøte:
Tilstede: Julian, Heming, Anders, Sigurd

Borte: Sebastian (grunnet sykdom)

Agenda:
Få satt arbeidsplan for UKE 10 og milepæler for innlevering 3

Møte punkt:
- Teamet gjennomgår elementer som bør ordnes først
- Det blir satt opp arbeidsplan for tiden fram mot neste innlevering
	- Fikse nettverket
	- Få grafikken på kort på plass
 	- Endre 
 	- Fikse små bugs
- Teamet diskuterer mulige løsninger for gjenstående arbeid
- De fra teamet som ønsker input viser sin oppgave og får tilbakemeldinger
- Det bestemmes hvem som holder presentasjon 09.03.21
 	- Sigurd (team-leder) framfører prosjektet da Sebastian (kundekontakt) ikke kan.
- Det blir gått igjennom hva som skal nevnes og vises på presentasjonen
- Det blir satt milepøler for veien videre til innlevering 3
	- Få nettverket på plass og funksjonibelt
	- Få kortene og brikkene til å fungere mer optimalt
 	- Sørge for at brikker ikke kan gå utenfor banen
 	- At spillet starter raskere 
- Teamet går i makkerpar som skal arbeide sammen 

~ ~ ~ ~ ~ ~ ~ ~ ~ ~ ~ ~ ~ ~ ~ ~ ~ ~ ~ ~ ~ ~ ~ ~ ~ ~ ~ ~ ~ ~ ~ ~ ~ ~ ~ ~ 

**Referat 10.03.21 – 12:00**

Oppmøte:
Tilstede: Julian, Sebastian, Heming, Anders, Sigurd

Borte: 

Agenda:
Status på arbeid og videre arbeidsoppgaver  

Møte punkt:
- Alle i teamet går igjennom sin status på sine problemer og sitt arbeid
 	- Hva funker?
 	- Hva funker nesten?
 	- Hva funker ikke?
- Spillet testes og det konkluderes med at vi må ordne ting slik at spillet kjører mer feilfritt og uten delay, dette da spillet bruker lang tid på å starte.
- Teamet ønsker også å forbedre måten spillet kjører på og gjennomgår mulige løsninger.
	- Reformater, slik at det blir raskere eller omstrukturere klassene litt
- Det blir satt opp makkerpar som skal arbeide med implementering av de forskjellige løsningene videre.

~ ~ ~ ~ ~ ~ ~ ~ ~ ~ ~ ~ ~ ~ ~ ~ ~ ~ ~ ~ ~ ~ ~ ~ ~ ~ ~ ~ ~ ~ ~ ~ ~ ~ ~ ~ 

**Referat 11.03.21 – 14:30**

Oppmøte:
Tilstede: Julian, Heming, Anders, Sigurd

Borte: Sebastian (grunnet jobb)

Agenda:
Oppsummering av UKE 10 og status gjenstående arbeid

Møte punkt:
- Status på gjeldende problemer
 	- Nettverk funker, men kjører ikke optimalt.
 	- Spillet starter bedre, men enda ikke så raskt som vi ønsker.
 	- Brikke kan ikke gå utenfor brettet lenger.
- Oppdatering av Github sitt prosjekt med ferdigstilte oppgaver og nye issues.
 	- Alle oppdater og går igjennom sine "issues"
- Teamet går igjennom utbedringer som er gjort per nå, for å kartlegge at det fungerer som det skal.
- Oppsummerer kort hvilke oppgaver som må fokuseres på neste uke og må bli gått igjennom på mandagens møte.

~ ~ ~ ~ ~ ~ ~ ~ ~ ~ ~ ~ ~ ~ ~ ~ ~ ~ ~ ~ ~ ~ ~ ~ ~ ~ ~ ~ ~ ~ ~ ~ ~ ~ ~ ~ 

**Referat 15.03.21 – 14:30**

Oppmøte:
Tilstede: Julian, Sebastian, Heming, Anders, Sigurd

Borte:

Agenda:
Få satt arbeidsplan og mål for UKE 11 

Møte punkt:
- Det blir gått igjennom endringer siden forrige uke
- Hver enkelt team-medlem (makkerpar) går igjennom sin progresjon og sine gjenstående problemer.
 	- Nettverk nærmer seg en grei løsning på nettverket og kan snart merge inn i Master
	- Brikke beveger seg bra og testene viser gode resultat
	- Gjenstår en del arbeid for å få en optimal opplevelse for spillerne.
- Enkeltfunksjoner blir diskutert og revidert
- Det blir vist fram forbedringer i spillet og hvordan det kjører per nå
- Vi må få satt på plass nettverket innen kommende fredag, så på kommende onsdag skal Nettverkansvarlig gå igjennom nettverket og få hjelp til å ferdigstille det.
- Teamet fordeler oppgaver fram til neste møte og går tilbake til arbeid i makkerpar.

~ ~ ~ ~ ~ ~ ~ ~ ~ ~ ~ ~ ~ ~ ~ ~ ~ ~ ~ ~ ~ ~ ~ ~ ~ ~ ~ ~ ~ ~ ~ ~ ~ ~ ~ ~ 

**Referat 17.03.21 – 14:30**

Oppmøte:
Tilstede: Julian, Sebastian, Heming, Anders, Sigurd.

Borte:

Agenda:
Status for UKE 11 og eventuelle revidering av arbeidsfordeling.

Møte punkt:
- Det blir gått igjennom endringer siden forrige uke.
- Julian bistår Sebastian på nettverks-løsningen.
- Møtet 18.03.21 blir avviklet da alle har store oppgaver de skal arbeide med videre og det ikke vil være noe som er nødvendig å ta opp.

~ ~ ~ ~ ~ ~ ~ ~ ~ ~ ~ ~ ~ ~ ~ ~ ~ ~ ~ ~ ~ ~ ~ ~ ~ ~ ~ ~ ~ ~ ~ ~ ~ ~ ~ ~ 

**Referat 22.03.21 – 14:30**

Oppmøte:
Tilstede: Julian, Sebastian, Heming, Anders, Sigurd

Borte:

Agenda:
Få satt arbeidsplan og mål for UKE 12 (Obligatorisk innlevering)

Møte punkt:
- Status på arbeidsoppgaver og hva folk skal fokusere på ut uken og fram til innlevering.
- Hvilke funksjoner skal gjøres ferdig før innlevering:
	- Nettverksløsningen
 	- Få spilling av kort til å funke mer optimalt
- Hvilke "bonus-funksjoner" skal vi heller gjøre ferdig til neste innlevering
 	- Legge til lyder
 	- Legge til Spesialeffekter når en dør eller tar flagget 
- Teamet går videre til makker-par arbeid og om noen vil ha tak i noen så tagger de i chatten

~ ~ ~ ~ ~ ~ ~ ~ ~ ~ ~ ~ ~ ~ ~ ~ ~ ~ ~ ~ ~ ~ ~ ~ ~ ~ ~ ~ ~ ~ ~ ~ ~ ~ ~ ~ 

**Referat 24.03.21 – 12:00**

Oppmøte:
Tilstede: Julian, Sebastian, Heming, Anders, Sigurd

Borte:

Agenda:
Statusmøte for Obligatorisk innlevering 3

Møte punkt:
- Status for oppgavene:
 	- Nettverk er klart, men gjenstår litt små tweeks.
	- Kortene funker bra og kjører fint
- Gjennomgang av programmets kjørbarhet og bugs
- Planlegging av arbeids-sessions ut uken
	- Møte torsdag
 	- Arbeids-økt på fredagen for å se over den siste finpussen.
- Teamet går inn i makkerpar og jobber videre med arbeidsoppgavene

~ ~ ~ ~ ~ ~ ~ ~ ~ ~ ~ ~ ~ ~ ~ ~ ~ ~ ~ ~ ~ ~ ~ ~ ~ ~ ~ ~ ~ ~ ~ ~ ~ ~ ~ ~ 

**Referat 25.03.21 – 12:00**

Oppmøte:
Tilstede: Julian, Sebastian, Heming, Anders, Sigurd

Borte:

Agenda:
Oppsummering og innføring av siste elementer til Innlevering

Møte punkt:
- Gå igjennom kjørbarheten til spillet og kartlegge gjenstående bugs og/eller feil
	- Noen ting kjører bra, men enda et par små tweeks som må gjøres
 	- Makkerpar setter seg opp på oppgaver som gjenstår
- Revidering av InnleveringsOppgave, er alt som skal skrives inn gjort?
 	- Et par småting som må føres inn og et par små endringer mtp framgang de siste dagene
- Vi må endre noen punkt i innleveringen som nå muligens er fikset 
- Alle som er tilgjengelig for å arbeide i morgen (fredag 26.03) kan enten være i Discord-chatten eller gi en lyd om de vil prate om noe
- Siste sammensying 14:00 i morgen (fredag 26.03)
- Makkerpar går hver til sitt arbeid og gir en lyd om de trenger noe ila dagen

~ ~ ~ ~ ~ ~ ~ ~ ~ ~ ~ ~ ~ ~ ~ ~ ~ ~ ~ ~ ~ ~ ~ ~ ~ ~ ~ ~ ~ ~ ~ ~ ~ ~ ~ ~ 

- - - -

**ROLLER**

- Rollene i teamet fungerer veldig bra og den eneste endringer som er gjort er at ene Arkitekten har hjulpet en del på nettverket fordi den delen var såpass komplekts, men viktig å få løst innen innleveringen.


Per nå er rollene:

Team leder (Sigurd)
- Leder sørger for at alle medlemmene i teamet er oppdatert på prosjektets status, sørger for sette prioriteringer for arbeidsoppgaver og deltar ellers aktivt på utvikling av prosjekt.
- Lede møtene og disksjoner.
- Sørge for at team-medlemmer som ikke kan møte til møter, blir oppdatert på informasjonen.

Nettverksansvarlig (Sebastian & Julian)
- Nettverksansvarlig skal sette opp client-server løsning for prosjektet, samt sette opp nødvendige funksjoner for at nettverket skal fungere best mulig.

Arkitekter (Julian & Heming)
- Akritektene er ansvarlig for å strukturere prosjektet og sørge for en gjennomgående sammenheng og "rød tråd" i prosjektet.
- Ansvarlig for å merge branch til master, slik at det ikke oppstår feil eller problemer.

Kodeansvarlig (Anders)
- Kodeansvarlig skal sørge for god, strukturert og effektiv kode. Dette innebærer å reformatere kode, endre ineffektiv kode og sørge for at metodene samstemmer bra.
- Ansvarlig for at alle klasser og funksjoner er kommentert. 

Kundekontakt (Sebastian)
- Skal fungere som teamets kontaktperson opp imot kunden. Dette gjelder presentasjon, dokumentering og markedsføring av prosjektet.


- - - -

**ERFARINGER**

Fra forrige innlevering har vi erfart hvor effektivt det har vært med faste møter og hvor rutinert vi er blitt på å holde møtene korte, informative og strukturerte. Det har hjulpet oss i å lettere få møtene unnagjort, som gir oss mer tid til å produsere og planlegge. 

Vi har hatt mer klare og derfinerte mål (og delmål), slik at vi alltid vet hva vi jobber mot og at alle har en unison forståelse av hva resultatet vårt skal være, samt veien vi ønsker å ta dit. Det har også vært fokusert på at team-medlemmene kan velge hvilke av delmålene de har interessa av å jobbe med, slik at ingen blir sittende fast i en oppgave eller rolle som de ikke trives i. 

Utenfor dette er innlevering arbeidet med mer progresivt istedet for intensivt. Vi har derfor heller hatt innleveringsdokumentet som en mer pågående oppgave, enn en oppgave som kommer etter produksjonen er ferdig. Dette har gitt oss mer ro på prosjektet og mindre stress mtp innleveringsdato. 

- - - -

**RETROSPEKTIV**

Fram til nå har teamet fokusert i hovedsak på flyt og struktur i måten vi arbeidet på. Dette har vi fått godt til, men vi savner gjerne det lille ekstra som får samarbeidet til å gå helt sømløst. Dette inkluderer ting som raskerer oppdatering av "prosjekt" i Github, slik at det stemmer med samtid og dermed gir et nøyaktig bilde av progresjonen mellom møtene. 

Det vil også være en fordel at vi setter opp utfyllende kommentarer / funksjonsforklaringer til alle området i koden, slik at de team-medlemmene som ikke har jobbet med klassen/funksjonen også forstår den godt uten at de må forhøre seg med de som satt den opp. 

- - - -

**FORBEDRINGSPUNKTER**

1. Bli enda bedre i å oppdatere Github prosjektet med en gang.
2. Lage kommentarer / beskrivelser til klasser og funksjoner med en gang de er ferdig (eller i initiell fase).


- - - -

**PRIORITERING AV OPPGAVENE FRAMOVER**

Prioriteringen av oppgavene framover vil i hovedsak dreie seg om å få på plass et solid spill som kjører bra og har lite til ingen bugs. Vi ønsker å få på plass en MENY-skjerm slik som spillerne møter når de starter spillet.

Etter dette er målet å få på plass litt gøye elementer som lyder, musikk og kanskje noe spesialeffekter. 

- - - -

**GRUPPEDYNAMIKK OG KOMMUNIKASJON**

Gruppen samarbeidet veldig bra i felleskap og makker-parene har også fungert svært bra. Alle i teamet jobber effektivt, målrettet og har en rettferdig mengde med arbeid. Alle i teamet er også flinke til å støtte hverandre, enten i små eller store oppgaver.

Nå som teamet har satt opp faste møtetider, har oppmøte til møter vært mye mer strukturert og lettvindt. Selv om noen ting har kommet i veien for fullt oppmøte på alle møter, har det vært høyt oppmøte og god oppfølging av de som ikke kunne delta. 

Det er en gjensidig respekt for de andre i teamet og et felles ønske om å få løst oppgaven på best mulig måte. Team-leder er god på å følge opp team-medlemmer som ankommet møte litt etter start, slik at de er oppdatert på hva som har blitt gått igjennom.

- - - -

# Deloppgave 2

**PROGRESJON I PROSJEKT**

Siden forrige innlevering har vi i hovedsak jobbet en del med å strukturere teamet, slik at vi arbeidet mer målrettet og ryddig, samt å få på plass en del kode for danne de ønskede funksjonene i prosjektet. 


**TEAM**

- Kladde oppgaven og committe ved etapper istedet for hyppige committer som roter til committ-schedulen.
- Føre inn pågående oppgaver i "prosjektet" på Github og oppdatere det når oppgaven endrer status
- Ha oftere status på om andre i teamet trenger hjelp med oppgaver
- ha oftere status på om andre i teamet ønsker å bytte oppgaver eller rollet
- Jevnere flyt i arbeidet med innleveringsdokument og innføring av referat

**KODE**

- Spillere kan velge kort i starten av spillet
- Nettverket funker og spillet kan ha flere spillere som spiller samtidig
- Spillere kan se motspilleres bevegelse i sanntid
- Vi har pågynt arbeidet med å implementere en Meny-skjerm. Dette er noe som er nytt for alle på teamet. Vi har brukt undeveloped-branchen for å funksjonsteste denne menyen.
Klassene er satt opp og det er funnet noen assets for å vise knapper/fonts, men har ikke kommet fram til en endelig løsning som fungerer optimalt. Vi har søkt en del på nett og fulgt diverse tutorials i håp om å få det til å fungere, men har enda ikke funner årsaken til at det ikke funker grunnet prosjektets kompleksitet. Framover vil vi fortsette å lete etter nye kilder som kan hjelpe oss i å kartlegge og gi oss en avklaring på hva vi må gjøre videre.


- - - -

**OPPGAVER VI HAR GJENNOMFØRT**

*Refererer til 'documents/UserStories.md'* 

- - - -

**OPPGAVER VI SKAL BEGYNNE PÅ**

```
Brukerhistorie:
"Jeg som bruker ønsker at det skal være en gøy lyd når jeg tar flagget"

Akseptansekriterier:
- Lyd som spilles av når flagg blir tatt

Arbeidsoppgaver:
- Implementere en lydfil som spilles av ved berøring av flagg

```

```
Brukerhistorie:
"Jeg som bruker ønsker at når jeg kræsjer med en annen spiller så skjer det noe"

Akseptansekriterier:
- Ved kollisjon vil det gi en konsekvens for spillerne

Arbeidsoppgaver:
- Implementere funksjons som oppdager når spillerne kræsjer i spillet

```

```
Brukerhistorie:
"Jeg som utvikler ønsker mer hindre på banen"

Akseptansekriterier:
- Elementer som skaper mer integrerende opplevelse

Arbeidsoppgaver:
- Implementere funksjoner som skaper elementer som påvirker spillerne

```

```
Brukerhistorie:
"Jeg som bruker ønsker at det skal være en MENY i starten av spillet som jeg kan navigere med"

Akseptansekriterier:
- Meny som viser valg når spillet starter opp

Arbeidsoppgaver:
- Legge til en meny-side som kan åpne seg når spiller starter spillet

```

- - - -

**BUGS**

- Player name does not display correctly in terminal.

- Player texture is always facing north when player has either won or lost.

- Win message does not display upon victory.

- Players are not rendered before picking the initial cards.

- Game freezes when waiting for input from terminal. Unfreezes when cards have been picked.

- Når man vinner som en vanlig spiller, altså en spiller som bruker kort, så fortsetter spillerene å gå etter de har vunnet. I tillegg endres alle robotene sine textures til sin win-texture.


- - - -

**MVP**

- Det skal være mulig å velge antall spillere til et spill ved oppstart

- Serveren skal kunne koble seg opp imot klientene 

- Spillerne skal kunne observere motspillerne i sanntid

- Brikken skal holde seg innenfor spill-brettet

- Om en spiller skal vinne må den gå igjennom alle flagg i riktig rekkefølge


- - - -



# Deloppgave 3

**PROSJEKTETS BYGGING, TESTING OG KJØRING**

For å kjøre programmet:
Last ned spillet som en .zip-fil gjennom den grønne knappen "Code". Kjør prosjektet i IDE'en og "run" prosjektet.

Når programmet kjøres:
- Før spillet blir rendret der bruker kan velge 5 kort. 
- Etter dette blir spillet endret og så utføres programmeringen av disse valgte kortene.
- Etter dette er det neste spåiller sin tur, da velger også denne spiller sine 5 kort.

For å kjøre testene:  
- Lag en konfigurasjon av alle testene i pakken "test" og kjør denne. Husk å velg "All in package". Vi bruker JUnit Jupiter.


*NB:*
*Hvis en ønsker å spille Roborally online, så må en velge å hoste før de andre kan bli med. Dette gjøres ved å kjøre flere instanser av main()*

- - - -

**KLASSEDIAGRAM**

![image](https://github.com/inf112-v21/RoboReliables/blob/master/assets/klassediagram.png)

- - - -

**BIDRAG TIL KODEBASEN**

- Som ved forrige innlevering benytter vi "Code with me" for kodingen vår, dette medfører at alt som blir committet vises som om hosten commiter. 
- Det er et team-medlem som er hovedansvarlig for innføring i 'ObligatiskOppgave3.md', slik at dette blir bare committet av en person, selv om flere arbeidet opp imot dokumentet.


- - - -

**PRESENTASJON AV PROSJEKT**

Presentasjon ble gjennomført av Teamleder (Sigurd).

- - - -

**PROJECT BOARD**
Se "project_board.jpg" i assets.
![image](jetbrains://idea/navigate/reference?project=mvn-app&path=project_board.jpg)

